臺灣臺南地方法院刑事判決　　　　　　　99年度訴字第1688號
公　訴　人　臺灣臺南地方法院檢察署檢察官
被　　　告　賈秀豐
指定辯護人　黃慕容律師
上列被告因妨害性自主案件，經檢察官提起公訴（99年度偵緝字
第15719號），本院判決如下：
    主  文
賈秀豐犯強制性交罪，處有期徒刑伍年。
    事  實
一、緣代號0000-0000（年籍資料詳卷、以下稱A女）於民國99年
    10月15日上午7時餘許，進入臺南縣永康市○○路69巷57號
    空屋內欲撿拾『礦泉水空瓶』時，被躺在空屋內沙發上之賈
    秀豐看見，賈秀豐看到A女後立即起身靠過去，出手將A女拉
    到空屋內另一房間後關上房門（未上鎖），將A女強拉到房
    內木板床上以身體將A女壓在床上，A女即時反抗、用雙手去
    推賈秀豐胸部、但無法推動，A女乃對賈秀豐說『不行、我
    不要』，但賈秀豐不予理會，隨後賈秀豐將A女（未穿底褲
    ）長褲脫掉，先以嘴舔A女陰部、並用手摸A女胸部，繼而賈
    秀豐自行脫掉己身褲子，違反A女意願，強行將生殖器插入A
    女陰道內抽送，致使A女因而受有『外陰會陰近陰道口有約1
    公分之撕裂傷』之傷害，數分鐘後，賈秀豐射精在A女陰道
    內，結束性侵害行為，賈秀豐起身逕自穿褲離開現場不知去
    向，A女則於起身後向路過之警方巡邏人員報案。嗣警方人
    員據報後於99年10月15日下午20時30分許，依法將賈秀豐拘
    提到案，經循線查獲上情。
二、案經A女訴由臺南縣警察局永康分局報告臺灣臺南地方法院
    檢察署檢察官偵查起訴。
    理  由
一、關於證據能力之認定：本判決以下所引用之具傳聞性質之證
    據，檢察官、被告及其指定辯護人於本案言詞辯論終結前，
    並未爭執其證據能力，本院審酌前開證據之作成或取得之狀
    況，並無非法或不當取證之情事，且經本院於審判期日就上
    開證據依法進行調查、辯論，依刑事訴訟法第159條之5規定
    ，認均具有證據能力。至以下所引用之不具傳聞性質之證據
    ，因非警方違背法定程序取得之證據，依法自應有證據能力
    ，併此敘明。
二、訊據被告固坦承於上開時地，有與A女發生性交行為等情，
    惟矢口否認有何強制性交犯行，辯稱：當初我找她，是她自
    願的，我沒有用強迫的手段，我沒有用暴力，如果她有拒絕
    ，我不可能會這樣做等語。被告指定辯護人亦為被告辯護稱
    ：案發地點即係被告與被害人義弟李昆盛共同歇腳處，李昆
    盛有隨時返回之可能，被害人與被告間並非陌生不熟識之人
    。案發時，外廳無門，內室未鎖，被告自行脫褲時，被害人
    非無掙脫機會，至少在被告用嘴吮吸其下體時，被害人僅需
    雙腿夾緊或略為翻身側躺，被告即難得逞。被害人「外陰會
    陰近陰道口有約1公分之撕裂傷」難認係被告強制性侵所致
    。此外，被害人胸部、雙臂、雙腿並無任何輕重之傷害，與
    強制性交之行為態樣不符，若被告有何性侵故意，豈會在強
    壓性侵被害人之前有跟她說，他已經凍未條，也沒錢去外面
    找女人。顯見，被告絕無妨害性自主之犯行等語。經查：
  (一)被告坦承於上開時地與A女為性交行為部分之自白，核與A女
    於警詢及偵訊中之證述相符，復有「私立奇美醫院」開立之
    受理疑似性侵害驗傷診斷書在卷可佐，堪信被告就此部分之
    自白與事實相符。
  (二)證人A女於警詢中供稱略以：「案發當日進入被告所在的屋
    子內撿礦泉水空瓶子，被告將A女拉入旁邊房間，用身體將
    A女壓在房間內的彈簧床上，脫掉A女的長褲及內褲後，被告
    亦脫去短褲及內褲，先用嘴巴吸其陰道，再將手伸入衣服內
    撫摸胸部，然後被告將他的陰莖插入A女陰道內抽動至射精
    之方式，對A女強制性交(見警卷第16頁)。」、「被告於強
    壓A女時，有告訴A女他已經『凍未條』」(台語「忍不住之
    意)，也沒有錢去外面找女人；A女有用手推被告，但手沒有
    力氣，推不動，也有告訴被告說『不行』、『不要』，被告
    均不予理會，而繼續性侵(見警卷第17頁)」。又A女於偵訊
    中亦具結證稱：「99年10月15日上午7時多，在臺南縣永康
    市○○路69巷57 號空屋房間內，當時我要去撿空的礦泉水
    瓶，賈秀豐在屋內看到我就把拉到彈簧床上將我壓在床上，
    先脫掉我的長褲，我沒有穿內褲，賈秀豐先用嘴巴舔我的陰
    部並用手摸我的胸部，之後他脫掉自己的褲子強姦我，我說
    不要，有拒絕他，賈秀豐將他的生殖器插入我的陰道抽送了
    約10分鐘後射精在我的陰道內，結束後他就起身不知道去向
    」、「…，被性侵時手沒有力氣，推不動他，我有跟他說不
    行，我不要，但他都不理」等語。由上揭證人A女於警詢及
    偵訊中之陳述內容可知，證人A女並不同意與被告發生性行
    為，對於被告強制性交之行為，過程中很明確地向被告表示
    「不行」及「不要」之拒絕的意思，並曾以手推被告，只是
    因為沒有力氣而無法推動被告。由此可見，證人A女確實無
    意與被告為性交行為，被告確係違背A女之意願而與A女為性
    交行為。
  (三)被告辯稱，伊與A女發生性交行為是經過A女同意，至少A女
    沒有表示拒絕之意云云。然查，不惟A女有上揭對於被告強
    制性交之行為明確表達拒絕之意的證述，且依「私立奇美醫
    院」開立之受理疑似性侵害驗傷診斷書所載，A女外陰會陰
    近陰道口有一約1公分之撕裂傷，倘如被告所述A女是自願與
    其發生性行為，則兩情相悅之下，自然所從事之性交行為，
    豈會造成A女外陰會陰近陰道口處產生1公分的撕裂傷呢？由
    此可見，A女陰道口1公分之撕裂傷，應係不願意與被告為性
    交行為，掙扎過程遭被告強行以陰莖插入陰道所致，從而A
    女證稱，伊不願與被告為性交行為，在被告壓住A女身體，
    強制性交之際，A女有拒絕並試圖以手推被告之證述，應屬
    實在，被告辯稱伊與A女發生性交行為是經過A女同意，至少
    A女沒有表示拒絕之意云云，即非事實。
  (四)綜上所述，被告既不否認曾於案發時地與A女發生性交行為
    ，惟辯稱A女同意與其發生性交行為，然依上揭A女有關拒絕
    與被告為性交行為，用手推被告，卻因為手沒力而無法推動
    之證述、卷內記載有A女外陰會陰近陰道口有一約1公分撕裂
    傷之「私立奇美醫院」開立之受理疑似性侵害驗傷診斷書，
    相關直、間接證據、情況證據，已足以證明被告犯罪，被告
    所為前揭辯解，均無法推翻卷內對其不利之積極證據，被告
    本件強制性交犯行事證明確，堪予認定。
三、核被告上開所為，係犯刑法第221條第1項之強制性交罪。爰
    審酌被告為滿足個人一時之性慾，罔顧被害人A女已屆古稀
    之齡，不顧A女之反抗及拒絕，違反其意願強行對A女進行性
    交行為，並致A女外陰會陰近陰道口處受有一約1公分之撕裂
    傷，且犯後猶飾詞圖卸，未具悔意，犯後態度不佳，兼衡其
    素行非佳，本為職業軍人，任職中尉軍官，竟淪落至流浪街
    頭，無處為家等一切情狀，量處如主文所示之刑。
四、據上論斷，應依刑事訴訟法第299條第1項前段，刑法第221
    條第1項，判決如主文。
本案經檢察官孫昱琦到庭執行職務。
中    華    民    國   100    年    4     月    13    日
                  刑事第一庭  審判長法  官  夏金郎
                                    法  官  洪士傑
                                    法  官  鄭銘仁
以上正本證明與原本無異。
如不服本判決應於收受本判後10日內向本院提出上訴書狀，並應
敘述具體理由。其未敘述上訴理由者，應於上訴期間屆滿後20日
內向本院補提理由書狀（均須按他造當事人之人數附繕本）「切
勿逕送上級法院」。
                                    書記官  郭勝華
中    華    民    國   100    年    4     月    15    日

附記：
中華民國刑法第221條第1項
對於男女以強暴、脅迫、恐嚇、催眠術或其他違反其意願之方法
而為性交者，處 3 年以上 10 年以下有期徒刑。